臺灣臺中地方法院刑事裁定
111年度撤緩字第156號
聲  請  人  臺灣臺中地方檢察署檢察官
受  刑  人  蔡宗豪



上列聲請人因受刑人懲治走私條例案件（本院107年度訴字第996
號），聲請撤銷緩刑之宣告（111年度執聲字第1655號、107年度
執緩字第1034號），本院裁定如下：
    主  文
蔡宗豪於本院一○七年度訴字第九九六號刑事判決所受之緩刑宣
告撤銷。
    理  由
一、聲請意旨略以：受刑人蔡宗豪因懲治走私條例案件，經本院
    以107年度訴字第996號判決判處有期徒刑8月，緩刑4年，並
    應於判決確定後1年內（即民國108年9月26日前）向公庫支
    付新臺幣（下同）30萬元，於107年9月27日確定在案。惟受
    刑人迄今完全未履行上開緩刑條件，亦未見受刑人有何積極
    處理之情，已合於刑法第75條之1第1項第4款所定撤銷緩刑
    宣告之原因，爰依刑事訴訟法第476條之規定聲請撤銷等語
    。
二、按緩刑宣告，得斟酌情形，命犯罪行為人向公庫支付一定金
    額；受緩刑之宣告而違反第74條第2項第1款至第8款所定負
    擔情節重大者，足認原宣告之緩刑難收其預期效果，而有執
    行刑罰之必要者，得撤銷其宣告，刑法第74條第2項第8款、
    第75條之1第1項第4款分別定有明文。是刑法第75條之1規定
    係採裁量撤銷主義，立法者仍以違反所定負擔「情節重大」
    「難收其預期效果」、有執行刑罰之「必要」等不確定法律
    概念以及比例原則，賦予法院裁量撤銷緩刑與否之權限，法
    官自應就具體情事妥適審酌受刑人於緩刑期間內違反應遵守
    事項之情節是否重大，是否已難收其預期之效果，而確有執
    行刑罰之必要，此與刑法第75條第1項所定2款要件，有一具
    備，即毋庸再行審酌其他情狀，應逕予撤銷緩刑之情形不同
    。至於所謂「情節重大」，應係指：受判決人顯有履行負擔
    之可能，而隱匿或處分其財產、故意不履行、無正當事由拒
    絕履行或顯有逃匿之虞等情事而言。而違反負擔之情節是否
    重大，亦應斟酌緩刑期間命應遵守事項之達成與宣告緩刑之
    目的為綜合考量。
三、經查：
㈠、受刑人因懲治走私條例案件，經本院於107年8月31日以107年
    度訴字第996號判決判處有期徒刑8月，緩刑4年，並應於判
    決確定後1年內（即108年9月26日前）向公庫支付30萬元，
    於107年9月27日確定在案，緩刑期間為107年9月27日至111
    年9月26日，緩刑履行期間為107年9月27至108年9月26日等
    情，有臺灣高等法院被告前案紀錄表、上開刑事判決書各1
    份在卷可憑。
㈡、受刑人受前揭緩刑宣告後，經臺灣臺中地方檢察署（下稱臺
    中地檢署）執行檢察官①於108年1月10日傳喚受刑人至臺中
    地檢署接受訊問，並告知受刑人上開緩刑條件，經受刑人表
    示其將於108年9月20日前來繳納云云（見執聲卷第89頁）；
    ②於108年1月15日發函通知受刑人應於108年9月20日履行上
    開緩刑條件，否則將依法聲請撤銷緩刑宣告，有臺中地檢署
    108年1月15日函在卷可考（見執聲卷第91至92頁）；③於108
    年9月11日發函通知受刑人應於108年12月31日履行上開緩刑
    條件，否則將依法聲請撤銷緩刑宣告，有臺中地檢署108年9
    月11日函在卷可考（見執聲卷第93至94頁）；④於109年2月5
    日傳喚受刑人至臺中地檢署接受訊問，並告知受刑人上開緩
    刑條件，經受刑人表示希望再給其多一些時間籌錢云云（見
    執聲卷第97頁）；⑤於109年2月7日發函通知受刑人應於109
    年6月30日履行上開緩刑條件，否則將依法聲請撤銷緩刑宣
    告，有臺中地檢署109年2月7日函、送達證書在卷可考（見
    執聲卷第99至100頁）；⑥於109年7月1日發函通知受刑人應
    於109年12月31日履行上開緩刑條件，否則將依法聲請撤銷
    緩刑宣告，有臺中地檢署109年7月1日函、送達證書在卷可
    考（見執聲卷第101至102頁）；⑦於110年1月7日發函通知受
    刑人應於110年4月30日履行上開緩刑條件，否則將依法聲請
    撤銷緩刑宣告，有臺中地檢署110年1月7日函、送達證書在
    卷可考（見執聲卷第103至104頁）；⑧於111年3月24日傳喚
    受刑人至臺中地檢署接受訊問，並告知受刑人上開緩刑條件
    ，否則將依法聲請撤銷緩刑宣告，經受刑人表示其將於111
    年7月5日前來繳納，若仍未繳納對於檢察官聲請法院撤銷緩
    刑無意見云云（見執聲卷第107至108頁）；⑨於111年7月8日
    以電話詢問受刑人支付公庫款項情形，受刑人稱還在籌錢云
    云，有臺中地檢署111年7月8日辦案公務電話紀錄表在卷可
    稽（見執聲卷第112頁），是受刑人於履行期間屆至後仍完
    全未遵期履行上開判決所定負擔之事實，堪以認定。
㈢、本院107年度訴字第996號判決顯已考量受刑人當時之家庭生
    活狀況、經濟能力，而定向公庫支付款項之金額，且法院於
    上述諭知緩刑判決已預留有長達1年時間予以準備，甚為充
    裕，自有履行負擔之可能，況臺中地檢署檢察官執行時亦多
    達9次提醒受刑人履行上開緩刑條件，已如上述，且本院上
    開緩刑判決於107年8月31日判決，於107年9月27日確定，亦
    如前述，受刑人迄執行檢察官於111年7月11日向本院聲請撤
    銷緩刑宣告前，有近4年之充分時間履行上開緩刑條件，受
    刑人客觀上當無不能履行之情形，然受刑人迄今仍未繳納分
    毫，顯係無正當理由不履行上開緩刑條件。本院審酌受刑人
    已明知應在上述期間履行緩刑負擔與未遵期完成之法律效果
    ，猶任意輕忽法院判決內容，顯然無視緩刑負擔之拘束力，
    亦難認有確實履行之真意，實難預期原宣告之緩刑將獲有預
    期效果，故認受刑人違反刑法第74條第2項第4款所定負擔之
    情節已屬重大，顯見原宣告之緩刑難收其預期效果，自無從
    再預期受刑人將會恪遵相關法令規定，本院認對受刑人宣告
    緩刑，難收預期效果，因而有執行刑罰之必要。因認本院10
    7年度訴字第996號判決所宣告之緩刑已難收預期之效果，而
    有執行刑罰之必要。本件聲請與刑法第75條之1第1項第4款
    之規定相符，應予准許，爰撤銷受刑人上開緩刑之宣告。
四、依刑事訴訟法第476條，刑法第75條之1第1項第4款，裁定如
    主文。
中　　華　　民　　國　　111 　年　　8 　　月　　31　　日
                  刑事第九庭  法  官   簡志宇
以上正本證明與原本無異。
如不服本裁定，應於收受送達後5日內向本院提出抗告狀。（應
附繕本）
　　　　　　　　　　　　　　　書記官   林勝彥　　
中　　華　　民　　國　　111 　年　　8 　　月　　31　　日